臺灣高等法院刑事裁定
109年度抗字第2124號
抗  告  人
即  聲請人  許春風


上列抗告人因聲請撤銷檢察官處分案件，不服臺灣臺北地方法院
中華民國109年11月2日裁定（109年度聲字第1649號），提起抗
告，本院裁定如下：
    主  文
抗告駁回。
    理  由
一、原裁定意旨略以：抗告人即聲請人許春風（下稱抗告人）因
    不服臺灣臺北地方檢察署檢察官就該署109年度他字第5168
    號案件，於民國109年7月27日所為簽准結案之處分，向原審
    法院聲請撤銷前開處分，經原審法院於109年8月10日裁定駁
    回聲請在案；該裁定係就刑事訴訟法第416條之聲請所為裁
    定，應屬法律規定不得抗告之案件，依法不得抗告，抗告人
    未具說明有何得以抗告之法律規定而再行提起抗告，本件抗
    告顯係法律上所不應准許，且無從補正，應予駁回等語。
二、抗告意旨詳如附件「刑事再抗告狀（2）」所載。
三、按法院就刑事訴訟法第416條之聲請所為裁定，不得抗告，
    但對於其就撤銷罰鍰之聲請而為者，得提起抗告，刑事訴訟
    法第418條第1項定有明文。次按原審法院認為抗告不合法律
    上之程式或法律上不應准許，或其抗告權已經喪失者，應以
    裁定駁回之。但其不合法律上之程式可補正者，應定期間先
    命補正。原審法院認為抗告全部或一部無理由者，應於接受
    抗告書狀後三日內，送交抗告法院，並得添具意見書。抗告
    法院認抗告有前述應裁定駁回情事者，亦應裁定駁回之。但
    其不合法律上之程式可補正者，應定期先命補正，刑事訴訟
    法第408條、第411條亦有明定。
四、經查：
  ㈠原審法院認為抗告不合法律上之程式或法律上不應准許，或
    其抗告權已經喪失者，應以裁定駁回之，此一裁定仍係原審
    法院之裁定，並非抗告法院之裁定，故對於原審法院駁回抗
    告之裁定，係提起抗告，而非再抗告，是本件抗告人對之提
    出再抗告，容有誤會。
  ㈡抗告人前對臺灣臺北地方檢察署檢察官就該署109年度他字第
    5168號被告張博雅等人之案件，於109年7月27日所為簽准結
    案之函覆不服，向原審法院聲請撤銷前開處分，原審法院認
    抗告人聲明不服之客體係檢察官所為之簽結，顯非刑事訴訟
    法第416條規定得提起準抗告之客體，而以裁定駁回。抗告
    人不服，提起抗告，原審法院認其所為之抗告為法律上不應
    准許者，再次以裁定駁回，惟原審法院既非就撤銷罰鍰之聲
    請而為裁定，依前揭規定，抗告人自不許對之提出抗告。是
    以，本件抗告確屬法律上不應准許，且無從補正，應予駁回
    。
據上論斷，應依刑事訴訟法第411條前段，裁定如主文。
中　　華　　民　　國　　109 　年　　12　　月　　18　　日
                  刑事第十一庭  審判長法  官  周煙平
                                      法  官  吳炳桂
                                      法  官  陳俞伶
以上正本證明與原本無異。
不得再抗告。
                                      書記官  朱家麒
中　　華　　民　　國　　109 　年　　12　　月　　21　　日